【裁判字號】    90,訴,1055
【裁判日期】    900926
【裁判案由】    毒品危害防制條例
【裁判全文】
臺灣臺南地方法院刑事判決                          九十年度訴字第一五五號
    公  訴  人  臺灣臺南地方法院檢察署檢察官
    被      告  甲○○
右列被告因違反毒品危害防制條例案件，經檢察官提起公訴（九十年度毒偵字第一四
六七號）及聲請併辦（九十年度毒偵字第一七八七號），本院判決如左：
    主  文
甲○○施用連續第一級毒品，累犯，處有期徒刑壹年肆月。扣案海洛因貳包（淨重拾
壹點捌玖公克）沒收銷燬。
    事  實
一、甲○○曾因詐欺案件，經臺灣高雄地方法院判處有期徒刑六月、緩刑四年（嗣撤
    銷緩刑）確定，於八十七年五月三十日縮刑期滿執行完畢，又因違反肅清煙毒條
    例，經本院判處有期徒刑二年六月確定，於八十六年十二月二十九日執行完畢。
    其前因施用毒品案件，經本院以八十七年度毒聲字第一○五九號裁定送觀察、勒
    戒後，認無繼續施用毒品之傾向，由臺灣臺南地方法院檢察署檢察官以八十七年
    度偵字第一三○九七號為不起訴處分。又於八十八年二月間，再因施用毒品案件
    ，經本院以八十八年度毒聲字第六一一號裁定送觀察、勒戒後，因有繼續施用毒
    品之傾向，再經本院裁定強制戒治，並經臺灣臺南地方法院檢察署檢察官起訴，
    嗣經臺灣高等法院臺南分院判處有期徒刑一年二月確定，其並於八十九年十二月
    十五日戒治期滿。詎甲○○仍未戒除毒癮，又基於概括之犯意，自九十年六月間
    某日起，至同年七月五日止，在其臺南縣關廟鄉龜洞村龜洞八四號住處或車上等
    處，連續施用第一級毒品海洛因多次，為警於九十年七月五日十七時許，在臺南
    市○○路臺南市警察局旁之車號ＵＢ～三二一九號自小客車上查獲，並扣得第一
    級毒品海洛因二包（淨重十一點八九公克）。
二、案經臺南縣警察局歸仁分局報請臺灣臺南地方法院檢察署檢察官偵查起訴及聲請
    併案審理。
    理  由
一、右開事實，業經被告甲○○於本院審理時自白不諱，被告為警查獲採取尿液送檢
    驗結果確呈嗎啡陽性反應，有臺南縣衛生局九十年七月二十六日尿液檢驗成績書
    、長榮管理學院確認報告各一份附卷可稽，復有白色粉末二包（淨重十一點八九
    公克）扣案可證，上開粉末經鑑定結果，確為第一級毒品海洛因，有法務部調查
    局鑑定通知書一紙在卷足資佐參。按查獲之被告供施打用之毒品係海洛因，海洛
    因施打入人體，經代謝作用後可分解生成嗎啡，最後是以嗎啡形態排於尿液中，
    故被告尿液檢驗結果係嗎啡反應，惟並不影響被告之犯行，附此敘明。再按海洛
    因經注入人體後，百分之九十以上於二十四小時內自尿中排出，平均可檢出時間
    約為四十五小時，業據行政院衛生署藥物食品檢驗局於八十一年九月八日（八一
    ）藥檢壹字第八二四四八五號函敘明白，足認被告於查獲前一、二日內確有施用
    毒品海洛因之犯行。又被告前因施用毒品案件，經本院以八十七年度毒聲字第一
    ○五九號裁定送觀察、勒戒後，認無繼續施用毒品之傾向，由臺灣臺南地方法院
    檢察署檢察官以八十七年度偵字第一三○九七號為不起訴處分，又於八十八年二
    月間，再因施用毒品案件，經本院以八十八年度毒聲字第六一一號裁定送觀察、
    勒戒後，因有繼續施用毒品之傾向，再經本院裁定強制戒治，並經臺灣臺南地方
    法院檢察署檢察官起訴，嗣經臺灣高等法院臺南分院判處有期徒刑一年二月確定
    ，其並於八十九年十二月十五日戒治期滿之事實，亦有本院八十七年度毒聲字第
    一○五九號裁定書、八十八年度毒聲字第六一一號裁定書、臺灣臺南地方法院檢
    察署八十七年度偵字第一三○九七號為不起訴處分書、臺灣高等法院臺南分院八
    十九年度上訴字第五三號判決書及臺灣高等法院刑案被告前科紀錄表、臺灣臺南
    地方法院檢察署刑案資料查註紀錄表各一份在卷可憑。查本件被告前因施用毒品
    案件，經檢察官聲請將被告送觀察、勒戒後，無繼續施用毒品傾向，經檢察官為
    不起訴處分，復於五年內再施用第二級毒品，經臺灣高等法院臺南分院判處有期
    徒刑一年二月確定，已如前述，其再為本件施用毒品之犯行，已是第三次犯毒品
    危害防制條例第十條之罪，本件自應依一般刑事訴訟案件程序處理，綜上所述，
    被告自白核與事實相符，本件事證明確，其施用第一級毒品之犯行，堪以認定，
    應予依法論科。
二、按海洛因係第一級毒品，毒品危害防制條例第二條第一項第一款定有明文。核被
    告施用海洛因之犯行，係犯毒品危害防制條例第十條第一項之施用第一級毒品罪
    。被告施用第一級毒品前後之持有毒品行為應為高度之施用行為所吸收，不另論
    罪。其施用第一級毒品之犯行，時間密接、犯罪構成要件相同，顯係基於概括犯
    意為之，應依連續犯規定論以一罪，並依法加重其刑。查被告甲○○曾因詐欺案
    件，經臺灣高雄地方法院判處有期徒刑六月、緩刑四年（嗣撤銷緩刑）確定，於
    八十七年五月三十日縮刑期滿執行完畢，又因違反肅清煙毒條例，經本院判處有
    期徒刑二年六月確定，於八十六年十二月二十九日執行完畢，有臺灣高等法院刑
    案被告前科紀錄表、臺灣臺南地方法院檢察署刑案資料查註紀錄表各一份在卷可
    按，其於五年以內再犯本件有期徒刑以上之本罪，為累犯，依刑法第四十七條規
    定，遞予加重其刑。爰審酌被告曾因施用毒品而受矯正多次，竟於短期內再施用
    毒品海洛因，可見其戒除毒癮之意志不堅，然其僅戕害其自身身心，尚未生巨大
    危害於整體社會，及其犯罪之動機、目的、手段、其品行智識程度、生活狀況、
    犯罪後態度等一切情狀，量處如主文所示之刑，以資懲儆。扣案海洛因二包（淨
    重十一點八九公克），為毒品，併依毒品危害防制條例第十八條第一項前段沒收
    銷毀之。
三、另檢察官移送被告於九十年七月六日採尿送驗前非法施用第一級毒品海洛因併辦
    部分（九十年度毒偵字第一七八七號），被告上開非法施用第一級毒品海洛因之
    犯行，與公訴人起訴部分係同一事實，為起訴效力所及，本院依法自應予以審究
    ，附此敘明。
據上論斷，應依刑事訴訟法第二百九十九條第一項，毒品危害防制條例第十條第一項
、第十八條第一項前段，刑法第十一條前段、第五十六條、第四十七條，判決如主文
。
中    華    民    國      九十    年      九        月      二十六      日
                              臺灣臺南地方法院刑事第五庭
                                  法官   謝瑞龍
右正本證明與原本無異。
如不服本判決，應於送達後十日內向本院提出上訴狀。
                                  書記官 黃國晉
中    華    民    國      九十    年      九        月      二十六      日
附錄本案論罪科刑法條全文：
毒品危害防制條例第十條第一項：
施用第一級毒品者，處六月以上五年以下有期徒刑。


司法院資訊處製作；財團法人民間司法改革基金會備份。
